# 处置固定资产及无形资产等

提问人：guoji2020 时间：2021-08-19 13:33:07
陈老师您好：
按照新收入准则指南“企业处置固定资产、无形资产等，在确定处置时点以及计量处置损益时，按照本准则的有关规定进行处理。”
1 、向您请教的是，除了固定资产，无形资产外，还有哪些资产的处置时点和计量处置损益时要比照此规定进行会计处理的。比如说投资性房地产。
2 、假如长期投资不能比照收入准则进行处置时点及计量处置损益的话，请问在核算长期股权投资的时候的处置时点及计量处置损益的话与收入准则的处置时点及计量损益有何不同的地方
3 、请问陈老师，如果想向财政部会计司咨询财务核算事宜的话，是什么样的程序呢。

回答人：chenyiwei
1 、还可能包括投资性房地产、使用权资产、长期待摊费用等非流动非金融资产。
2 、长期股权投资的处置损益确认和计量遵循长期股权投资准则和金融工具准则。